---
title: "ANOSIM, PERMANOVA, SIMPER, Indicator Value"
author: "Pablo E. Gutiérrez-Fonseca"
date: "10/6/2021"
output: pdf_document
---


```{r, warning=FALSE,message=FALSE}

libraries <- c("vegan", "ggplot2", "dplyr")
lapply(libraries, require, character.only = TRUE)

```

Paso 1. LLamar de nuevo a las tablas.

```{r, results='hide'}

Moth_full  <- read.csv("data/fullmatrix.csv")
head(Moth_full)

moth_sp <- select(Moth_full, M1:A248)

```


Paso 2.  Vamos a comparar entre grupos.
Son los grupos propuestos (e identificados en el nMDS) significativamente diferente?
Vamos hacer un ANOSIM

```{r}
################## ANOSIM ###################

moth.dist <- vegdist(moth_sp,method="bray")
moth.ano <- anosim(moth.dist, Moth_full$Period)
summary(moth.ano)
plot(moth.ano)

```

################ SIMPER ######################

(sim <- with(Moth.frm, simper(moth, Hurricane)))
summary(sim)

(sim <- with(Moth.frm, simper(moth, Habitat)))
summary(sim)


################ Indicator Value ###############

install.packages("labdsv")
install.packages("indicspecies")
library("indicspecies")
library("labdsv")

library(vegan)
library(MASS)
library(labdsv)
library(cluster)
library(indicspecies)

ind_species<-multipatt(moth,Moth.frm$Hurricane,max.order=2,
                       duleg=TRUE,func="IndVal.g",control=how(nperm=5000))
ind_species
summary(ind_species)



# other things to do
## Berger-Parker dominance
## graficos de canopy cover



# https://rpubs.com/Roeland-KINDT/694021

install.packages("BiodiversityR")
library(BiodiversityR)

speciespreH <- select(Moth.frm, M1:A248)
Period <- select(Moth.frm, Period)

Accum.2 <- accumcomp(speciespreH, y=Period, factor='Period', 
                     method='exact', conditioned=FALSE, plotit=FALSE)
Accum.2

accum.long1 <- accumcomp.long(Accum.2, ci=NA, label.freq=5)
accum.long1

plotgg1 <- ggplot(data=accum.long1, aes(x = Sites, y = Richness, ymax = UPR, ymin = LWR)) + 
  scale_x_continuous(expand=c(0, 1), sec.axis = dup_axis(labels=NULL, name=NULL)) +
  scale_y_continuous(sec.axis = dup_axis(labels=NULL, name=NULL)) +
  geom_line(aes(colour=Grouping), size=2) +
  geom_point(data=subset(accum.long1, labelit==TRUE), 
             aes(colour=Grouping, shape=Grouping), size=5) +
  geom_ribbon(aes(colour=Grouping), alpha=0.2, show.legend=FALSE) + 
  labs(x = "Month", y = "Species diversity", colour = "Period", shape = "Period")+
  theme_classic()

plotgg1
