---
title: "ANOSIM, PERMANOVA, SIMPER, Indicator Value"
author: "Pablo E. Gutiérrez-Fonseca"
date: "10/6/2021"
output: pdf_document
---


```{r, warning=FALSE,message=FALSE}

libraries <- c("vegan", "ggplot2", "dplyr", "indicspecies", "labdsv", "MASS", 
               "labdsv", "cluster")
lapply(libraries, require, character.only = TRUE)

```

Paso 1. LLamar de nuevo a las tablas.

```{r}

Moth_full  <- read.csv("data/fullmatrix.csv")
head(Moth_full)

moth_sp <- dplyr::select(Moth_full, M1:A248)

```


Paso 2.  Vamos a comparar entre grupos.
Son los grupos propuestos (e identificados en el nMDS) significativamente diferente?
Vamos hacer un ANOSIM

```{r}
################## ANOSIM ###################

moth.dist <- vegdist(moth_sp,method="bray")
moth.ano <- anosim(moth.dist, Moth_full$Period)
summary(moth.ano)
plot(moth.ano)

```


Paso 3.  Vamos a ver quien cuales especies contribuyen a la disimilaridad entre esos grupos.

```{r}
################ SIMPER ######################

moth_simper <- with(Moth_full, simper(moth_sp, Moth_full$Period), permutations = 999)
summary(moth_simper, ordered = TRUE,
    digits = max(3,getOption("digits") - 3))

```


Paso 4.  Vamos a determinar las especies que son indecadoras de cada periodo.

max.order = 1 (which is equal to duleg=TRUE)  ->  singletons  #Unicas en un sitio
max.order = 2 -> singletons and pairs  # Unicas y comparitdas
max.order = 3 -> singletons, pairs and triplets

```{r}
################ Indicator Value ###############


ind_species<-multipatt(moth_sp, Moth_full$Period, max.order=1,
                    func="IndVal",control=how(nperm=999))
summary(ind_species)

```
