---
title: "PCA"
author: "Pablo E. Gutiérrez-Fonseca"
date: "8/26/2021"
output:
  pdf_document: default
---


1. Primer paso: cargar las librerias que necesitas.


```{r, warning=FALSE,message=FALSE}

library(ggplot2)
library(dplyr)
library(missMDA) # Imputate
library(ggfortify) # autoplot()
library(cluster) #pam
library(factoextra) #get_pca_var()

```

2. Segundo paso: carga los datos.

```{r}
channel <- read.csv("data/channel_form.csv")
head(channel)

```


2.1 Vamos a examinar los datos

```{r}
summary(channel)

```

2.1 Remover la variable que tiene muchos NAs y las Etiquetas (a la funcion lo le gusta), luego las agregamos.

```{r}

channel_1 <- select(channel, -Forma, -nit, -NADBO)
summary(channel_1)

```

2.2 Vamos a imputar datos.  Esto es comun para set de datos de campo, los cuales tienden a tener ceros (por mal funcionamiento de los equipos, condiciones climticas adversas que no puedemos ir al campo).  Se realiza como un paso preliminar para para
realizar un PCA en un set de datos completos.

Mas informacion aca:  https://www.rdocumentation.org/packages/missMDA/versions/1.18/topics/imputePCA

```{r}
channel_2 <- imputePCA(channel_1, ncp=2, scale = TRUE, method = c("Regularized","EM"), 
                      row.w = NULL, ind.sup=NULL,quanti.sup=NULL,quali.sup=NULL,
                      coeff.ridge = 1, threshold = 1e-06, seed = NULL, nb.init = 1,  
                      maxiter = 1000)

```

3.  Vamos a correr el PCA

```{r}
channel.pca <- prcomp(channel_2$completeObs, center = TRUE, scale = TRUE)
summary(channel.pca)

```


3.1 Vamos a ver el grafico.

```{r}
autoplot(channel.pca,loadings = TRUE, loadings.colour = 'blue',  # label = TRUE,
         loadings.label = TRUE, loadings.label.size = 3,data= channel)


```


3.2 Ver graficamente lo que explica cada axis.

```{r}
screeplot(channel.pca)
screeplot(channel.pca, type="lines")

```


3.3 Vamos a ver la contribucion de cada una de las variables. 
Usamos otra libreria. factoextra

```{r}

get_eigenvalue(channel.pca)
res.var <- get_pca_var(channel.pca)
res.var$contrib        # Contributions to the PCs
res.var$coord          # Coordinates
res.var$cos2           # Quality of representation 

```


